【裁判字號】    90,易,280
【裁判日期】    900717
【裁判案由】    違反毒品危害防制條例
【裁判全文】
臺灣花蓮地方法院刑事判決                            九十年度易字第二八號
    公  訴  人  臺灣花蓮地方法院檢察署檢察官
    被      告  甲○○
右列被告因違反毒品危害防制條例案件，經檢察官提起公訴（九十年度毒偵緝字八四
號）及移送併案審理（九十年度毒偵字第四三八號），本院判決如左：
    主  文
甲○○連續施用第二級毒品，累犯，處有期徒刑壹年貳月。扣案之第二級毒品安非他
命殘渣袋陸小包沒收銷燬之，吸食器壹組、玻璃球貳個均沒收之。
    事  實
一、甲○○前曾於民國八十六年間因違反麻醉藥品管理條例案件，經台灣台中地方法
    院以八十七年度易字第二五六號判處有期徒刑六月確定，甫於八十八年五月九日
    執行完畢，嗣於民國八十七年間因施用毒品案件，因無繼續施用毒品之傾向，由
    臺灣臺中地方法院檢察署檢察官於八十七年十二月二十八日以八十七年度偵字第
    二七一七四號為處分不起訴確定。復因施用毒品案件，經本院以八十八年度毒聲
    字第八三二號裁定送觀察、勒戒後，認有繼續施用毒品之傾向，經本院於八十九
    年三月五日以八十九年度易字第二九號判決有期徒刑一年八月確定，並裁定令入
    戒治處所施以強制戒治，嗣本院於八十九年六月二十日以八十九年度毒聲字第六
    四二號裁定停止戒治，所餘戒治期間付保護管束。甲○○竟復於停止戒治付保護
    管束期間，基於施用第二級毒品安非他命之概括犯意，自八十九年九月中旬某日
    起，至九十年四月二十四日上午某時止，連續在花蓮縣吉安鄉○○○○街二十六
    號住處，施用第二級毒品安非他命多次，嗣於八十九年九月三十日經臺灣花蓮地
    方法院檢察署觀護人室採尿，經送驗呈第二級毒品安非他命陽性反應而查獲。另
    為警於九十年四月二十五日二十三時十分許，在花蓮市○○○街五十三號四樓查
    獲，並扣得第二級毒品安非他命殘渣袋六小包，及甲○○所有之安非他命器具吸
    食器一組、玻璃球二個等物。
二、案經臺灣花蓮地方法院檢察署觀護人室簽分由臺灣花蓮地方法院檢察署檢察官偵
    查起訴及花蓮縣警察局吉安分局移送臺灣花蓮地方法院檢察署檢察官併案審理。
    理  由
一、右揭事實，業據被告甲○○於本院審理時坦承不諱，而被告於臺灣花蓮地方法院
    檢察署觀護人室及花蓮縣察警局吉安分局所採尿送驗結果，確均呈安非他命陽性
    反應等情，有慈濟醫學院濫用藥物檢驗中心八十九年十月四日檢驗總表及花蓮縣
    警察局吉安分局偵辦毒品危害防制條例案涉嫌人姓名編號對照表、花蓮縣衛生局
    煙毒尿液檢驗成績書各一份附卷可參，並有扣案第二級毒品安非他命殘渣袋六小
    包、施用安非他命器具吸食器一組、玻璃球二個可佐。被告自白與事實相符，應
    堪採信。又被告前曾於八十七年間因施用毒品案件，經送勒戒處所觀察、勒戒後
    ，認無繼續施用毒品之傾向，由臺灣臺中地方法院檢察署檢察官於八十七年十二
    月二十八日以八十七年度偵字第二七一七四號為處分不起訴確定。復因施用毒品
    案件，經本院以八十八年度毒聲字第八三二號裁定送觀察、勒戒後，認有繼續施
    用毒品之傾向，經本院於八十九年三月五日以八十九年易字第二九號判決有期徒
    刑一年八月確定，並裁定令入戒治處所施以強制戒治，嗣本院裁定停止戒治，所
    餘戒治期間付保護管束，於八十九年七月十一日獲釋，被告又在保護管束期間再
    施用安非他命經本院裁定撤銷停止戒治等情，有本院八十九年度易字第二九號判
    決書、八十九年度毒聲字第六四二號、一○八一號裁定書及台灣高等法院被告全
    國前案紀錄表各一份附卷可參；是被告係於五年內三犯毒品危害防制條例第十條
    第二項之罪，本件事證明確，被告犯行堪予認定。
二、核被告所為，係犯毒品危害防制條例第十條第二項之施用第二級毒品罪；其施用
    前後持有安非他命之低度行為，應為施用安非他命之高度行為所吸收，不另論罪
    。被告前後多次施用毒品之犯行，時間緊接，方法相同，觸犯構成要件相同之罪
    ，顯係基於概括犯意為之，應依連續犯之規定論以一罪，並加重其刑。檢察官雖
    僅就被告於八十九年九月三十日上午十時十五分許在臺灣花蓮地方法院檢察署觀
    護人室採尿時往前回溯九十六小時內某時在不詳處所，施用第二級毒品安非他命
    一次之犯行起訴，未論及被告於八十九年九月中旬某日起至九十年四月二十四日
    某時止仍連續施用毒品之犯行，然因與已起訴之有罪部分有連續犯及裁判上一罪
    關係，且經公訴人移送併辦，本院自應併予審究，附此敘明。另被告甲○○前曾
    於八十六年間因違反麻醉藥品管理條例案件，經台灣台中地方法院以八十七年度
    易字第二六五號判處有期徒刑六月確定，甫於八十八年五月九日執行完畢，此有
    法務部全國檢察官線上查詢刑案人犯在監所最新資料報表、臺灣高等法院被告全
    國前案紀錄表各一份在卷可稽，五年以內再犯本件有期徒刑以上之罪，為累犯，
    應依刑法第四十七條規定遞加其刑。爰審酌被告之智識程度、前經觀察、勒戒及
    判刑後再為本件犯行，顯見其未能徹底戒絕施用毒品惡習、施用毒品之次數、施
    用毒品屬自殘行為，其犯後坦承犯行，態度尚稱良好等一切情狀，量處如主文所
    示之刑。末查，扣案之第二級毒品安非他命殘渣袋六小包，應依毒品危害防制條
    例第十八條第一項前段規定，宣告沒收銷燬之。吸食器一組、玻璃球二個為被告
    所有供其施用毒品之物，業據被告陳明在卷，應依刑法第三十八條第一項第二款
    沒收之。
四、至公訴人雖另就被告施用第一級毒品海洛因部分請求併案審理（九十年度毒偵字
    第四三八號），惟查，被告施用第一級毒品之方式係用注射針筒施打為之，與安
    非他命之施用方式不同，且其陳稱係因吸用安非他命會頭痛，始再施打海洛英，
    以減輕頭痛，是被告顯非同時施用海洛因、安非他命，其所犯施用第一級毒品罪
    及施用第二級毒品罪，犯意各別，行為互殊，罪名互異，應分論併罰，故非裁判
    上一罪，本院就施用海洛因部分自不得併予審理，此部分應退回聲請人另行偵查
    起訴，則為警同時扣案之第一級毒品海洛因一小包（毛重零點一八公克，經送驗
    後淨重零點０四公克）、注射海洛因所用針筒一支，亦與本件犯行無涉，自無庸
    於本案中宣告沒收，均附此敘明。
據上論斷，應依刑事訴訟法第二百九十九條第一項前段，毒品危害防制條例第十條第
二項、第十八條第一項，刑法第十一條前段，第五十六條、第四十七條、第三十八條
第一項第二款，判決如主文。
本案經檢察官李子春到庭執行職務。
中      華      民      國    九十      年      七      月     十七     日
                              臺灣花蓮地方法院刑事庭
                                  法  官  鄭  培  麗
右正本證明與原本無異。
如對本判決不服，應於送達後十日內，向本院提出上訴狀。（應抄附繕本）
                                  法院書記官
中      華      民      國    九十      年      七      月     十八     日
附錄本判決論罪之法律條文：
毒品危害防治條例第十條第二項：
施用第二級毒品者，處三年以下有期徒刑。
毒品危害防制條例第十八條第一項：
查獲之毒品及專供製造或施用毒品之器具，不問屬於犯人與否，均沒收銷燬之。但合
於醫藥或研究之用者，得不予銷燬。


司法院資訊處製作；財團法人民間司法改革基金會備份。
